# 关于减资的问题

提问人：qhdmmmliu 时间：2011-07-26 16:27:54
某公司注册资本 500 万元，未分配利润-300万元，净资产 200 万元，股东拟减资 200 万元，变更后实收资本 300 万元，净资产 0 元，假定已公告及出具债务担保，可否减资？

回答人：chenyiwei
法律上确实没有规定减资后的净资产不得小于注册资本，但这样做的风险很大，工商也很可能不予准许。因为实际上进一步削弱了该公司原本已经很差的偿债能力。建议咨询一下律师意见。